---
title: "Random Forest"
author: "Bracq, Raymond"
date: "2024-04-16"
output: html_document
editor_options: 
  markdown: 
    wrap: 72
---


```{r}
#knitr::opts_chunk$set(echo = TRUE)
```

```{r}
library(haven)
library(tidyr)
library(tidyverse)
library(dplyr)
library(labelled)
library(survey)
library(arrow)
library(ggplot2)
library(questionr)
library(rpart)
library(rpart.plot)
library(forcats)
library(randomForest)
library(fastDummies)
library(visNetwork)
library(sparkline)

```

```{r}
source("Base.R")
```



```{r}
#Définition de la variable-cible : avoir au moins plutot confiance en la police
indiv["i_cnfpol_1"] = (indiv$i_cnfpol < 3)*1


#Filtrage des "Refus" et autres "Ne sait pas"
indiv <- indiv %>% filter(i_cnfpol < 8 & i_contri < 8 & l_quart_secu < 8 & l_immi < 8 & a_rquart < 8)

indiv <- indiv %>% drop_na(d_lieudisagr_d_rec)


#On s'occupe des durar

durar = indiv$durar2
age = indiv$agenq

index_na = is.na(durar)

durar[index_na] = age[index_na]

indiv["durar2"] = durar



#Selection des varaibles à utiliser pour le modèle

#indiv_doi = indiv %>% select(c("ident","origine_tous_g2_class","i_cnfpol_1","sexee","group1_code","agenq","durar2","i_contri","l_quart_secu","l_immi","qpv_i","a_rquart","poidsi","discri","d_lieudisagr_d_rec","compor_discri"))


#indiv_doi <- dummy_cols(indiv, select_columns = c("origine_tous_g2_class","group1_code","compor_discri","d_lieudisagr_d_rec"))

#On retire les redondances
indiv_doi = indiv %>% dplyr::select(-c("origine_tous_g2_rec","origine_tous_g2_code","group1","group1_rec","taux_confiance","a_confiance","i_cnfpol_rec","i_cnfpol","uc_reve_isna","l_immi_code","a_rquart_code","i_cnfjus","i_ecole","i_contri","l_immi","a_rquart","qpv_i","l_quart_secu","sexee","f_dip","csnq_premp","csnq_ego","i_cnfjus_rec","i_ecole_rec"))

#"i_cnfjus_rec","i_ecole_rec"

#On retire les colonnes à NA
indiv_doi = indiv_doi[ , colSums(is.na(indiv_doi))==0]

```


```{r}
index_metro = which(indiv_doi$group1_code == "Autre")
  
index_immig = which(indiv_doi$group1_code == "G1_I")

indiv_doi = indiv_doi[c(index_metro,index_immig),]

```


```{r}

#Entrainement de la Random Forest (pop = Ensemble)

dataX = select(indiv_doi,-one_of("ident","poidsi","i_cnfpol_1"))
target = indiv_doi$i_cnfpol_1


rF=randomForest(x=dataX,y=target,ntree=100,weights=indiv_doi$poidsi,importance=TRUE)



#Entrainement de la Random Forest (pop = metropolitain)
dataX_metro = dataX[index_metro,]
target_metro = target[index_metro]

rF_metro=randomForest(x=dataX_metro,y=target_metro,ntree=100,weights=indiv_doi$poidsi[index_metro],importance=TRUE)



#Entrainement de la Random Forest (pop = immigrée)
dataX_immig = dataX[index_immig,]
target_immig = target[index_immig]

rF_immig=randomForest(x=dataX_immig,y=target_immig,ntree=100,weights=indiv_doi$poidsi[index_immig],importance=TRUE)



```

### a) Ensemble



```{r}
pr = predict(rF,dataX)

X = 0:100
Y = c()
Y1 = c()
Y0 = c()

for (i in X){
  
  prediction = (pr>(i/100))*1
  pred1 = prediction[which(target==1)]
  pred0 = prediction[which(target==0)]
  
  Y = c(Y,sum(prediction == target)/length(target))
  Y1 = c(Y1,sum(pred1 == 1)/sum(target==1))
  Y0 = c(Y0,sum(pred0 == 0)/sum(target==0))
  
}

Threshold = X
Accuracy = Y

littleforest = data.frame(X = Threshold, Y = Accuracy, Y1 = Y1, Y0 = Y0)

ggplot(littleforest,aes(x =Threshold))+
  geom_smooth(aes(y = Accuracy),color="black")+
  geom_smooth(aes(y = Y1),color="blue")+
  geom_smooth(aes(y=Y0),color="red")+
  ggtitle("Performance du modèle selon la threshold (pop = Ensemble)")

```

```{r}
#Choix de la threshold et évaluation du modèle

s = 76

print(Y[s+1])
print(Y1[s+1])
print(Y0[s+1])

prediction = (pr>(s/100))*1
pred_metro = prediction[index_metro]
acc_metro =sum(pred_metro==target_metro)/length(index_metro)

pred_immig = prediction[index_immig]
acc_immig =sum(pred_immig==target_immig)/length(index_immig)

```

Threshold = 0.74

Prediction totale = 0.8096

Prediction sur les "1" = 0.8096
Prediction sur les "0" = 0.8097



Prediction sur les métropolitains = 0.8449275
Prediction sur les immigrés = 0.8794882

s=76
0.8985507
[1] 0.9008082
[1] 0.8878219
acc_immig
acc_immig
[1] 0.8955477
acc_metro
[1] 0.9027174


```{r}
# Les variables les plus importantes


pertinence1 = importance(rF,type=1)

dfp = data.frame(pertinence1)

listvar = rownames(dfp)[dfp["X.IncMSE"]>5]

```

### b) Metropolitains

```{r}
pr = predict(rF_metro,dataX)

X = 0:100
Y = c()
Y1 = c()
Y0 = c()

for (i in X){
  
  prediction = (pr>(i/100))*1
  pred1 = prediction[which(target==1)]
  pred0 = prediction[which(target==0)]
  
  Y = c(Y,sum(prediction == target)/length(target))
  Y1 = c(Y1,sum(pred1 == 1)/sum(target==1))
  Y0 = c(Y0,sum(pred0 == 0)/sum(target==0))
  
}

Threshold = X
Accuracy = Y

littleforest = data.frame(X = Threshold, Y = Accuracy, Y1 = Y1, Y0 = Y0)

ggplot(littleforest,aes(x =Threshold))+
  geom_smooth(aes(y = Accuracy),color="black")+
  geom_smooth(aes(y = Y1),color="blue")+
  geom_smooth(aes(y=Y0),color="red")+
  ggtitle("Performance du modèle selon la threshold (pop = metropolitaine)")

```

```{r}
#Choix de la threshold et évaluation du modèle

s = 77

print(Y[s+1])
print(Y1[s+1])
print(Y0[s+1])

```
Y = 0.6382
Y1 = 0.6348
Y0 = 0.6498

```{r}
# Les variables les plus importantes

pertinence1 = importance(rF_metro,type=1)

dfp = data.frame(pertinence1)

listvar = rownames(dfp)[dfp["X.IncMSE"]>20]

```

### c) Immigrés

```{r}
pr = predict(rF_immig,dataX)

X = 0:100
Y = c()
Y1 = c()
Y0 = c()

for (i in X){
  
  prediction = (pr>(i/100))*1
  pred1 = prediction[which(target==1)]
  pred0 = prediction[which(target==0)]
  
  Y = c(Y,sum(prediction == target)/length(target))
  Y1 = c(Y1,sum(pred1 == 1)/sum(target==1))
  Y0 = c(Y0,sum(pred0 == 0)/sum(target==0))
  
}

Threshold = X
Accuracy = Y

littleforest = data.frame(X = Threshold, Y = Accuracy, Y1 = Y1, Y0 = Y0)

ggplot(littleforest,aes(x =Threshold))+
  geom_smooth(aes(y = Accuracy),color="black")+
  geom_smooth(aes(y = Y1),color="blue")+
  geom_smooth(aes(y=Y0),color="red")+
  ggtitle("Performance du modèle selon la threshold (pop = immigrée)")

```

```{r}
#Choix de la threshold et évaluation du modèle

s= 78

print(Y[s+1])
print(Y1[s+1])
print(Y0[s+1])

```
Threshold = 0.78

Y = 0.7003461
Y1 = 0.7032808
Y0 = 0.6903793

```{r}

# Les variables les plus importantes

pertinence1 = importance(rF_immig,type=1)

dfp = data.frame(pertinence1)

listvar = rownames(dfp)[dfp["X.IncMSE"]>6]

```


Nous constatons étonnament que les Random Forest sur les métropolitains et les immigrés sont en tout point moins performant que la Random Forest sur l'Ensemble : nous travaillerons donc à cette échelle.



## Arbre de décision visuel

```{r}

#Selection des varaibles à utiliser pour le modèle

#indiv_doi = indiv %>% select(c("ident","origine_tous_g2_class","i_cnfpol_1","sexee","group1_code","agenq","durar2","i_contri","l_quart_secu","l_immi","qpv_i","a_rquart","poidsi","discri","d_lieudisagr_d_rec","compor_discri"))


#indiv_doi <- dummy_cols(indiv, select_columns = c("origine_tous_g2_class","group1_code","compor_discri","d_lieudisagr_d_rec"))

```


```{r}
fitree <- rpart(target~., data = dataX, method = 'class',control = rpart.control(cp = 0.005))
rpart.plot(fitree, extra = 106)


visTree(fitree)
```




```{r}
pr_tree = predict(fitree,dataX)

dpr_tree = data.frame(pr_tree)


prediction_tree = (dpr_tree$X1>0.79)*1

pred_tree1 = prediction_tree[which(target==1)]
pred_tree0 = prediction_tree[which(target==0)]

print(sum(prediction_tree == target)/length(target))
print(sum(pred_tree1 == 1)/sum(target==1))
print(sum(pred_tree0 == 0)/sum(target==0))

```

```{r}
pr_tree = predict(fitree,dataX)
dpr_tree = data.frame(pr_tree)

X = 0:100
Y = c()
Y1 = c()
Y0 = c()

for (i in X){
  
  prediction_tree = (dpr_tree$X1>(i/100))*1
  pred_tree1 = prediction_tree[which(target==1)]
  pred_tree0 = prediction_tree[which(target==0)]
  
  Y = c(Y,sum(prediction_tree == target)/length(target))
  Y1 = c(Y1,sum(pred_tree1 == 1)/sum(target==1))
  Y0 = c(Y0,sum(pred_tree0 == 0)/sum(target==0))
  
}

littletree = data.frame(X = X, Y = Y, Y1 = Y1, Y0 = Y0)

ggplot(littletree,aes(x =X))+
  geom_smooth(aes(y = Y),color="black")+
  geom_smooth(aes(y = Y1),color="blue")+
  geom_smooth(aes(y=Y0),color="red")+
  ggtitle("Treshold")

```

