---
title: "Premières statistiques descriptives"
author: "Bracq, Raymond"
date: "28/11/2023"
output:
  html_notebook: 
    encoding: UTF-8
  pdf_document: default
  html_document:
    df_print: paged
    encoding: UTF-8
editor_options:
  markdown:
    wrap: 72
---

# Projet DSSS : Police et immigration{.tabset .tabset-fade}

```{r setup, include=FALSE}
knitr::opts_chunk$set(echo = TRUE)
```


```{r libraries, include = FALSE}
library(haven)#si t'as pas les packages il faut faire install.packages("nom du package") dans la console
library(tidyverse)
library(dplyr)
library(labelled)
library(survey)
library(arrow)
library(ggplot2)
library(questionr)
```

```{r base, include = FALSE}
source("Base.R")
```

## Confiance en la police
La variable d'intérêt est i_cnfpol :
Avez-vous confiance dans les institutions suivantes en France : la police

```{r, echo = FALSE}
svytable(~i_cnfpol_rec + group1_rec, indiv_pd)
```
```{r}
ggsurvey(indiv_pd, aes(x = as.factor(group1_rec), y = as.factor(i_cnfpol_rec), fill = as.factor(i_cnfpol_rec)))+
  geom_bar(stat = "identity")
```
Paramètres à regarder : durée de séjour, génération et origine (origine_tous_g2), relations dans le quartier, sécurité du quartier



## Discriminations
Les variables d'intérêt sont i_contri, i_controla, i_controlb.

## Confiance et discriminations

Discrimination

