---
title: "Premières statistiques descriptives"
author: "Bracq, Raymond"
date: "28/11/2023"
output:
  html_notebook: 
    encoding: UTF-8
  pdf_document: default
  html_document:
    df_print: paged
    encoding: UTF-8
editor_options:
  markdown:
    wrap: 72
---

# Projet DSSS : Police et immigration {.tabset .tabset-fade}

```{r setup, include=FALSE}
knitr::opts_chunk$set(echo = TRUE)
```

```{r libraries, include = FALSE}
library(haven)#si t'as pas les packages il faut faire install.packages("nom du package") dans la console
library(tidyverse)
library(dplyr)
library(labelled)
library(survey)
library(arrow)
library(ggplot2)
library(questionr)
```

```{r base, include = FALSE}
source("Base.R")
```

## Confiance en la police

La variable d'intérêt est i_cnfpol : Avez-vous confiance dans les
institutions suivantes en France : la police

```{r, echo = FALSE}
stable <- svytable(~i_cnfpol_rec + group1_rec, indiv_pd)
```

```{r}
indiv$group1_code <- as.character(indiv$group1)
indiv$group1_code <- fct_recode(indiv$group1_code,
                               "G1_I" = "1",
                               "G1_OM" = "2",
                               "G2_I" = "3",
                               "G2_OM" = "4",
                               "Autre" = "5"
)

indiv_pd <- svydesign(ids = indiv$ident, data = indiv, weights = indiv$poidsi)



ggsurvey(indiv_pd, aes(x = as.factor(group1_code), y = as.factor(i_cnfpol_rec), fill = as.factor(i_cnfpol_rec)))+
  geom_bar(stat = "identity")

#ggsurvey(indiv_pd, aes(x = as.factor(group1_rec), y = as.factor(i_cnfpol_rec), fill = as.factor(i_cnfpol_rec)))+
#  geom_bar(stat = "identity")




```

Graphique relatif de la confiance envers la police :

```{r}
#Si il faut faire une repondération :
dimension = dim(indiv_pd)


tb1 <- data.frame(cprop(svytable(~i_cnfpol_rec+group1_code, indiv_pd[which(indiv_pd$variables$i_cnfpol_rec != "Refus ou ne sait pas")])))
tb2 <- filter(tb1,i_cnfpol_rec != "Total")

ggplot(tb2, aes(x = group1_code, y= Freq, fill = i_cnfpol_rec)) +
  geom_bar(stat="identity")
```

La durée de séjour dans le pays de résidence a-t-elle une influence sur
la confiance envers la police ?

```{r}

coloration = c("red","orange","purple","blue","green")
group_un = c("G1_I","G2_I","G1_OM","G2_OM","Autre")

df = data.frame(X = 1:100)

for (i in 1:5){ #Pour chaque groupe : traçons une courbe confiance envers la police ~ durée de sejour
  
  g = group_un[i]
  
  #durée de sejour depuis la première arrivée : $durtotfrm
  #durée de sejour depuis la dernière arrivée : $durar2
  
  data = filter(indiv,group1_code == g)
  
  X = 1:100
  Y = c()
  for (x in X){
    datax = filter(data,durar2==x & data$i_cnfpol_rec != "Refus ou ne sait pas")
    datax_obj = filter(datax,i_cnfpol_rec == "Tout à fait confiance en la police")
 
    n_tot = sum(datax$poidsi)
    n_obj = sum(datax_obj$poidsi)
    if (n_tot == 0){
      Y = c(Y,0)
    }
    else{
      Y=c(Y,n_obj/n_tot)
    }
  }
  
  df[paste(g,"_","Y",sep="")] = Y
  
}
  #ggplot(df,aes(x = duree_de_sejour, y = pourcentage_de_confiance))+geom_smooth()
  plot(X,Y,type="l", xlim = c(0,70), ylim = c(0,1),col=coloration[i])
  legend(50,1,legend=c("G1-I","G2-I","Autre","G2-OM","G2-I"),col=c("red","orange","green","blue","purple"),lty=c(1,1,1,1,1,1),cex=0.8)
  #par(new=T)
```

```{r}
ggplot(df,aes(x =X))+
  geom_point(aes(y = G1_I_Y),color="red", alpha = 0.5)+
  geom_point(aes(y=Autre_Y),color="green", alpha = 0.5)+
  geom_point(aes(y = G2_I_Y),color="orange", alpha = 0.5)+
  geom_point(aes(y = G1_OM_Y),color="purple", alpha = 0.5)+
  geom_point(aes(y = G2_OM_Y),color="blue", alpha = 0.5)+
  geom_smooth(aes(y = G1_I_Y),color="red")+
  geom_smooth(aes(y = G2_I_Y),color="orange")+
  geom_smooth(aes(y = G1_OM_Y),color="purple")+
  geom_smooth(aes(y = G2_OM_Y),color="blue")+
  geom_smooth(aes(y=Autre_Y),color="green")




```


Ici nous remarquons pour les immigrés, une tendance à avoir de moins en
moins confiance en la police selon la durée de séjour : ceci viendrait
confirmer notre hypothèse.

Et en travaillant à âge égal ?

```{r}


coloration = c("red","orange","green","blue")

l_age_inf = c(18,30,40,50)
l_age_sup = c(29,39,49,59)

for (i in 1:6){ #Pour chaque groupe : traçons une courbe confiance envers la police ~ durée de sejour
  
  age_inf = l_age_inf[i]
  age_sup = l_age_sup[i]
  
  g = group_un[1]
  
  #durée de sejour depuis la première arrivée : $durtotfrm
  #durée de sejour depuis la dernière arrivée : $durar2
  
  data = filter(indiv,group1_code == g & indiv$agenq >= age_inf & indiv$agenq <= age_sup)
  
  X = 1:100
  Y = c()
  for (x in X){
    datax = filter(data,durar2==x & data$i_cnfpol_rec != "Refus ou ne sait pas")
    datax_obj = filter(datax,i_cnfpol_rec == "Tout à fait confiance en la police")
 
    n_tot = sum(datax$poidsi)
    n_obj = sum(datax_obj$poidsi)
    if (n_tot == 0){
      Y = c(Y,0)
    }
    else{
      Y=c(Y,n_obj/n_tot)
    }
  }
  
  plot(X,Y,type="l", xlim = c(0,70), ylim = c(0,1),col=coloration[i])
  #ggplot(indiv,aes(x=duree,y=taux))+geom_smooth()
  legend(50,1,legend=c("> 18 et < 30 ans","> 30 et < 40 ans","> 40 et < 50 ans","> 50 et < 60 ans"),col=c("red","orange","green","blue"),lty=c(1,1,1,1,1,1),cex=0.8)  
  par(new=T)
}
```

Cette diminution de la confiance envers la police persévère ! (malgré
une légère remontée pour les cinquantenaires arrivé très jeune en
France)

Nous continuons de confirmer notre hypothèse.

Regardons la présence d'immigrés dans le quartier : pas d'effet clair
non plus

```{r}
#présence d'immigrés dans le quartier (l_immi)
#indiv$l_immi
#indiv$l_immi_rec

## Recodage de indiv$l_immi en indiv$l_immi_rec
indiv$l_immi_code <- as.character(indiv$l_immi)
indiv$l_immi_code <- fct_recode(indiv$l_immi_code,
                               "Tous" = "1",
                               "sup 50%" = "2",
                               "eq 50%" = "3",
                               "inf 50%" = "4",
                               "Aucun" = "5",
                               "null" = "8",
                               "null" = "9")

indiv_pd <- svydesign(ids = indiv$ident, data = indiv, weights = indiv$poidsi)


ggsurvey(indiv_pd, aes(x = as.factor(l_immi_code), y = as.factor(i_cnfpol_rec), fill = as.factor(i_cnfpol_rec)))+
  geom_bar(stat = "identity")

tb1 <- data.frame(cprop(svytable(~i_cnfpol_rec+l_immi_code, indiv_pd[which(indiv_pd$variables$i_cnfpol_rec != "Refus ou ne sait pas")])))
tb2 <- filter(tb1,i_cnfpol_rec != "Total")

ggplot(tb2, aes(x = l_immi_code, y= Freq, fill = i_cnfpol_rec)) +
  geom_bar(stat="identity")


```

Et concernant les relations avec le quartiers : pas d'effet clair

```{r}
#relations dans le quartier (a_rquart) (avec combien de personnes de ton quartier, es-tu ami ?)

#indiv$a_rquart_rec

## Recodage de indiv$l_immi en indiv$l_immi_rec
indiv$a_rquart_code <- as.character(indiv$a_rquart)
indiv$a_rquart_code <- fct_recode(indiv$a_rquart_code,
                               "Tous" = "1",
                               "sup 50%" = "2",
                               "eq 50%" = "3",
                               "inf 50%" = "4",
                               "Aucun" = "5",
                               "null" = "8",
                               "null" = "9")


indiv_pd <- svydesign(ids = indiv$ident, data = indiv, weights = indiv$poidsi)


ggsurvey(indiv_pd, aes(x = as.factor(a_rquart_code), y = as.factor(i_cnfpol_rec), fill = as.factor(i_cnfpol_rec)))+
  geom_bar(stat = "identity")


tb1 <- data.frame(cprop(svytable(~i_cnfpol_rec+a_rquart_code, indiv_pd[which(indiv_pd$variables$i_cnfpol_rec != "Refus ou ne sait pas")])))
tb2 <- filter(tb1,i_cnfpol_rec != "Total")

ggplot(tb2, aes(x = a_rquart_code, y= Freq, fill = i_cnfpol_rec)) +
  geom_bar(stat="identity")

```

Concernant la sécu : se sentir en sécurité favorise la confiance (légère
corrélation)

```{r}
#sécurité du quartier(l_quart_secu)




indiv_pd <- svydesign(ids = indiv$ident, data = indiv, weights = indiv$poidsi)


ggsurvey(indiv_pd, aes(x = as.factor(l_quart_secu_rec), y = as.factor(i_cnfpol_rec), fill = as.factor(i_cnfpol_rec)))+
  geom_bar(stat = "identity")


tb1 <- data.frame(cprop(svytable(~i_cnfpol_rec+l_quart_secu_rec, indiv_pd[which(indiv_pd$variables$i_cnfpol_rec != "Refus ou ne sait pas")])))
tb2 <- filter(tb1,i_cnfpol_rec != "Total")

ggplot(tb2, aes(x = l_quart_secu_rec, y= Freq, fill = i_cnfpol_rec)) +
  geom_bar(stat="identity")


```

Concernant le fait de vivre dans une QPV : il n'apparait pas clair que
cette variable ait un impact sur le niveau de confiance envers la police
des personnes immigrés.

```{r}

#Vivre dans un QPV (qpv_i)

group_qpv = rep("null",dimension[1])


group_qpv[which(indiv$qpv_i == 0 & indiv$group1_code=="G1-I")] = "G1-I out QPV"
group_qpv[which(indiv$qpv_i == 1 & indiv$group1_code=="G1-I")] = "G1-I in QPV"
group_qpv[which(indiv$qpv_i == 0 & indiv$group1_code=="G2-I")] = "G2-I out QPV"
group_qpv[which(indiv$qpv_i == 1 & indiv$group1_code=="G2-I")] = "G2-I in QPV"
group_qpv[which(indiv$qpv_i == 0 & indiv$group1_code=="Autre")] = "Autre out QPV"
group_qpv[which(indiv$qpv_i == 1 & indiv$group1_code=="Autre")] = "Autre in QPV"


indiv["group_QPV"] = group_qpv


ggsurvey(indiv_pd, aes(x = as.factor(group_QPV), y = as.factor(i_cnfpol_rec), fill = as.factor(i_cnfpol_rec)))+
  geom_bar(stat = "identity")

tb1 <- data.frame(cprop(svytable(~i_cnfpol_rec+group_QPV, indiv_pd[which(indiv_pd$variables$i_cnfpol_rec != "Refus ou ne sait pas")])))
tb2 <- filter(tb1,i_cnfpol_rec != "Total")

ggplot(tb2, aes(x = group_QPV, y= Freq, fill = i_cnfpol_rec)) +
  geom_bar(stat="identity")

tb1 <- data.frame(cprop(svytable(~i_cnfpol_rec+qpv_i_rec, indiv_pd[which(indiv_pd$variables$qpv_i_rec != "Refus ou ne sait pas")])))
tb2 <- filter(tb1,i_cnfpol_rec != "Total")

ggplot(tb2, aes(x = qpv_i_rec, y= Freq, fill = i_cnfpol_rec)) +
  geom_bar(stat="identity")


```

## Discriminations

Les variables d'intérêt sont -\> i_contri : fqce des controle par la
police -\> i_controla & i_controlb : en une seule variable i_control_rec
(\_a,\_b,...,\_g,\_flag)

###Faisons une première étude sur la fréquence des controles de police

```{r}

#group_1 :
ggsurvey(indiv_pd, aes(x = as.factor(group1_code), y = as.factor(i_contri_rec), fill = as.factor(i_contri_rec)))+
  geom_bar(stat = "identity")

tb1 <- data.frame(cprop(svytable(~i_contri_rec+group1_code, indiv_pd[which(indiv_pd$variables$i_contri_rec != "Refus ou ne sait pas")])))
tb2 <- filter(tb1,i_contri_rec != "Total")

ggplot(tb2, aes(x = group1_code, y= Freq, fill = i_contri_rec)) +
  geom_bar(stat="identity")


```

On remarque les G2 sont plus touchés par les contôles policiers que les
G1 (pour les I et les OM) : ça pourrait être intéressant de regarder
selon l'âge.

Nous pourrions déjà trouver une première explication à notre apparent
paradoxe : les G2 (certainement plus jeunes) sont plus controlés que les
G1 (certainement plus vieux). Ceci ajoute une explication à la
différence G1-G2.

De plus nous remarquons que la case "Autre" (= ni immigrés ni
descendants d'immigrés) sont plus controlé que les G1 par la police.

------------------------------------------------------------------------

Nous pourrions désormais observer si le fait de vivre dans certains
quartier favorisent les controles de police : légère corrélation entre
le nombre de controle subies par personne et le présence d'immigrés dans
le quartier d'habitation.

```{r}
#présence d'immigrés dans le quartier (l_immi)


ggsurvey(indiv_pd, aes(x = as.factor(l_immi_code), y = as.factor(i_contri_rec), fill = as.factor(i_contri_rec)))+
  geom_bar(stat = "identity")


tb1 <- data.frame(cprop(svytable(~i_contri_rec+l_immi_code, indiv_pd[which(indiv_pd$variables$i_contri_rec != "Refus ou ne sait pas")])))
tb2 <- filter(tb1,i_contri_rec != "Total")

ggplot(tb2, aes(x = l_immi_code, y= Freq, fill = i_contri_rec)) +
  geom_bar(stat="identity")


```

La fréquence des controles de police peut-elle expliquer le sentiment de
sécurité ? Ou bien est-ce le sentiment de sécurité qui pourrait
expliquer la fréquence des controles ? Ou les deux ?

A priori déclarer être dans un quartier où la sécurité est mauvaise
favorise le fait d'être controlé

```{r}
#sécurité du quartier(l_quart_secu)


indiv_pd <- svydesign(ids = indiv$ident, data = indiv, weights = indiv$poidsi)


ggsurvey(indiv_pd, aes(x = as.factor(l_quart_secu_rec), y = as.factor(i_contri_rec), fill = as.factor(i_contri_rec)))+
  geom_bar(stat = "identity")


tb1 <- data.frame(cprop(svytable(~i_contri_rec+l_quart_secu_rec, indiv_pd[which(indiv_pd$variables$i_contri_rec != "Refus ou ne sait pas")])))
tb2 <- filter(tb1,i_contri_rec != "Total")

ggplot(tb2, aes(x = l_quart_secu_rec, y= Freq, fill = i_contri_rec)) +
  geom_bar(stat="identity")



```

Enfin, est-ce que vivre en QPV est corrélé avec la frequence des
controles de police ?

Nous constatons qu'il y a significativement plus de controle en vivant
en QPV que non. Mais surtout plus de controle en n'étant pas G1 !

En ajoutant la catégorie G2 : on observe que les G2 sont plus controlé
que les Autres qui le sont plus que les G1.

```{r}

#Vivre dans un QPV (qpv_i)



ggsurvey(indiv_pd, aes(x = as.factor(group_QPV), y = as.factor(i_contri_rec), fill = as.factor(i_contri_rec)))+
  geom_bar(stat = "identity")

tb1 <- data.frame(cprop(svytable(~i_contri_rec+group_QPV, indiv_pd[which(indiv_pd$variables$i_contri_rec != "Refus ou ne sait pas")])))
tb2 <- filter(tb1,i_contri_rec != "Total")

ggplot(tb2, aes(x = group_QPV, y= Freq, fill = i_contri_rec)) +
  geom_bar(stat="identity")


tb1 <- data.frame(cprop(svytable(~i_contri_rec+qpv_i_rec, indiv_pd[which(indiv_pd$variables$qpv_i_rec != "Refus ou ne sait pas")])))
tb2 <- filter(tb1,i_contri_rec != "Total")

ggplot(tb2, aes(x = qpv_i_rec, y= Freq, fill = i_contri_rec)) +
  geom_bar(stat="identity")


```

Conclusion quant aux fréquences de controle : les G2 sont plus souvent
controlés que les non-immigrés ni-descendants d'immigrés eux-même plus
controlés que les G1.

### i_control_rec : et concernant le déroulement du controle que se passe-t-il ?

Je pense qu'il faudrait faire des courbes.

```{r}

#group_1 :

tb1 <- data.frame(cprop(svytable(~i_control_rec_a+group1_code, indiv_pd[which(indiv_pd$variables$i_control_rec_a != "Refus ou ne sait pas")])))
tb2 <- filter(tb1,i_control_rec_a != "Total")

ggplot(tb2, aes(x = group1_code, y= Freq, fill = i_control_rec_a)) +
  geom_bar(stat="identity")+
  ggtitle("Ils vous ont expliqué ce qu'ils faisaient et pourquoi")



```

```{r}
tb1 <- data.frame(cprop(svytable(~i_control_rec_b+group1_code, indiv_pd[which(indiv_pd$variables$i_control_rec_b != "Refus ou ne sait pas")])))
tb2 <- filter(tb1,i_control_rec_b != "Total")

ggplot(tb2, aes(x = group1_code, y= Freq, fill = i_control_rec_b)) +
  geom_bar(stat="identity")+
  ggtitle("Ils ont été polis")


```

```{r}
tb1 <- data.frame(cprop(svytable(~i_control_rec_c+group1_code, indiv_pd[which(indiv_pd$variables$i_control_rec_c != "Refus ou ne sait pas")])))
tb2 <- filter(tb1,i_control_rec_c != "Total")

ggplot(tb2, aes(x = group1_code, y= Freq, fill = i_control_rec_c)) +
  geom_bar(stat="identity")+
ggtitle("Ils vous ont tutoyé")
```

```{r}
tb1 <- data.frame(cprop(svytable(~i_control_rec_d+group1_code, indiv_pd[which(indiv_pd$variables$i_control_rec_d != "Refus ou ne sait pas")])))
tb2 <- filter(tb1,i_control_rec_d != "Total")

ggplot(tb2, aes(x = group1_code, y= Freq, fill = i_control_rec_d)) +
  geom_bar(stat="identity")+
ggtitle("Ils ont fouillé vos vêtements et vos sacs")
```

```{r}
tb1 <- data.frame(cprop(svytable(~i_control_rec_e+group1_code, indiv_pd[which(indiv_pd$variables$i_control_rec_e != "Refus ou ne sait pas")])))
tb2 <- filter(tb1,i_control_rec_e != "Total")

ggplot(tb2, aes(x = group1_code, y= Freq, fill = i_control_rec_e)) +
  geom_bar(stat="identity")+
ggtitle("Ils vous ont provoqué, insulté")
```

```{r}
tb1 <- data.frame(cprop(svytable(~i_control_rec_f+group1_code, indiv_pd[which(indiv_pd$variables$i_control_rec_f != "Refus ou ne sait pas")])))
tb2 <- filter(tb1,i_control_rec_f != "Total")

ggplot(tb2, aes(x = group1_code, y= Freq, fill = i_control_rec_f)) +
  geom_bar(stat="identity")+
ggtitle("Ils ont été brutaux")
```

## Confiance et discriminations

```{r}


df = indiv_pd[c("","i_control_rec_e","i_control_rec_f")]


```
